【裁判字號】    89,易,1098
【裁判日期】    890615
【裁判案由】    就業服務法
【裁判全文】
臺灣臺北地方法院刑事判決                        八十九年度易字第一九八號
    公  訴  人  臺灣臺北地方法院檢察署檢察官
    被      告  甲○○
    被      告  快樂人力仲介有限公司
    兼右代表人  乙○○
右列被告因違反就業服務法案件，經檢察官聲請簡易判決處刑（八十九年度偵字第一
○七○號、第二七四八號），本院新店簡易庭認應適用通常程序，移由本院審理，本
院判決如左：
    主  文
甲○○違反雇主不得未經許可聘僱他人所申請聘僱之外國人之規定，其聘僱人數為壹
人，處罰金新台幣貳萬元，如易服勞役，以銀元參佰元即新台幣玖佰元折算壹日。緩
刑年。
乙○○法人之代表人，因執行業務，違反任何人不得媒介外國人非法為他人工作之規
定，處罰金新臺幣萬元，如易服勞役，以銀元佰元即新台幣玖佰元折算壹日。緩
刑年。
快樂人力仲介有限公司，法人其代表人違反任何人不得媒介外國人非法為他人工作之
規定，處罰金新臺幣萬元。
    事  實
一、甲○○雖明知雇主不得未經許可聘僱或留用他人所申請聘僱之外國人，竟未向行
    政院勞工委員會及有關主管機關申請許可，即經由設於台北縣中和市○○路一三
    九巷一之五號一樓之快樂人力仲介有限公司（下稱快樂公司）負責人乙○○因執
    行其公司業務之媒介，聘僱該公司為不知情之陳國堅所合法申請聘僱之泰國籍勞
    工ＫＵＮＡＫＵＭ  ＰＯＮＧＳＡＩ，自民國八十八年十一月十六日起，在台北
    縣新店市○○○路二巷二二號住處，從事打掃及看護工作，並約定每月薪資新台
    幣一萬五千八百元，迄同年月二十五日未及給付薪資，即為警在上址當場查獲。
二、案經台北縣政府警察局新店分局報請暨行政院勞工委員會函送臺灣臺北地方法院
    檢察署檢察官偵查起訴。
    理  由
一、右揭事實，業經被告甲○○、快樂公司代表人乙○○、乙○○迭於警訊、檢察官
    偵查及本院審理中坦承不諱，核與證人即泰國籍勞工ＫＵＮＡＫＵＭ  ＰＯＮＧ
    ＳＡＩ於警訊、不知情之雇主陳國堅於警訊及檢察官偵查時供證情節相符，並有
    ＫＵＮＡＫＵＭ  ＰＯＮＧＳＡＩ之護照、行政院勞工委員會台八十八勞職外字
    第○六○一三一七號函、快樂公司經濟部公司執照、台北縣政府營利事業登記證
    、私立就業服務機構許可證附卷可稽，被告等自白與事實相符。本件事證明確，
    被告等犯行堪以認定。
二、按雇主不得未經許可聘僱或留用他人所申請聘僱之外國人，且任何人不得媒介外
    國人非法為他人工作，又法人之代表人，因執行業務而犯此項之罪，該法人亦應
    科以罰金刑，就業服務法第五十三條第三款、第五十六條、第五十八條第一項及
    第五十九條第一項、第四項分別定有明文。核被告甲○○所為，係違反前開就業
    服務法第五十三條第三款之規定，其聘僱人數為一人，應論以同法第五十八條第
    一項前段之罪；被告乙○○係快樂公司之代表人，因執行業務而違反該法第五十
    六條之規定，被告乙○○及快樂公司應分別依同法第五十九條第一項及第四項論
    科。爰審酌被告犯罪動機、目的、智識程度、對社會所生危害及犯後坦承犯罪之
    態度等一切情狀，量處如主文所示之刑，並諭知易服勞役之折算標準。又被告甲
    ○○、乙○○均未曾受有期徒刑以上刑之宣告，有臺灣高等法院檢察署刑案紀錄
    簡覆表在卷可徵，其犯後態度良好，一時失慮致觸刑章，渠等經此教訓後，應知
    警惕，當無再犯之虞，本院因認對被告甲○○、乙○○所宣告之刑，以暫不執行
    為適當，爰併予宣告緩刑三年，以勵自新。
據上論斷，應依刑事訴訟法第四百五十二條、第二百九十九條第一項前段，就業服務
法第五十八條第一項前段、第五十三條第三款、第五十九條第一項、第四項、第五十
六條，刑法第十一條前段、第四十二條第二項、第七十四條第一款，罰金罰緩提高標
準條例第二條、現行法規所定貨幣單位折算新台幣條例第二條，判決如主文。
本案經檢察官高怡修到庭執行職務
中      華      民      國    八十九    年      六      月     十五     日
                                  台灣台北地方法院刑事第三庭
                                      法  官  劉  台  安
右正本證明與原本無異
如不服本判決應於送達後十日內向本院提出上訴狀
                                      書記官  張  世  輝
中      華      民      國    八十九    年      六      月     十六     日
附錄本案論罪科刑法條全文
就業服務法第五十三條
雇主不得有左列行為：
一、聘僱或留用未經許可或許可失效之國外人。
二、以本人名義聘僱外國人為他人工作。
三、未經許可聘僱或留用他人所申請聘僱之國外人。
四、指派所聘僱之外國人從事申請許可以外之工作。
就業服務法第五十六條
任何人不得媒介外國人非法為他人工作。
就業服務法第五十八條
違反第五十三條第一款、第二款或第三款規定，其聘僱或留用人數為一人者，處六月
以下有期徒刑、拘役或科或併科新台幣九萬元以下罰金；其聘僱或留用人數為二人以
上者，處三年以下有期徒刑、拘役或科或併科新台幣三十萬元以下罰金。
法人之代表人、法人或自然人之代理人、受僱人或其他從業人員，因執行業務犯前項
之罪者，除處罰其行為人外，對該法人或自然人亦科以前項之罰金。
違反第五十六條規定者，處六個月以下有期徒刑、拘役或科或併科新臺幣十五萬元以
下罰金。
意圖營利而犯前項之罪者，處三年以下有期徒刑、拘役或科或併科新臺幣六十萬元以
下罰金。
以犯第一項之罪為常業者，處五年以下有期徒刑、拘役或科或併科新臺幣一百五十萬
元以下罰金。


司法院資訊處製作；財團法人民間司法改革基金會備份。
